臺灣臺中地方法院刑事判決　　　　　　 100年度侵訴字第11號
公　訴　人　臺灣臺中地方法院檢察署檢察官
被　　　告　陳琮斐
選任辯護人　涂朝興律師
上列被告因妨害性自主罪案件，經檢察官提起公訴（99年度偵字
第22621號），被告就被訴事實為有罪之陳述，經本院告知簡式
審判程序之旨，並聽取被告、辯護人與公訴人之意見後，本院合
議庭裁定由受命法官行簡式審判程序判決如下：
    主    文
陳琮斐犯強制猥褻罪，處有期徒刑柒月。緩刑參年，緩刑期間付
保護管束。
    犯罪事實
一、陳琮斐為A女（卷內代號000000000，年籍詳卷）於民國99
    年6、7月間，在臺中工業區廠商協進會所開辦職訓課程結識
    之講師；其於99年8月10日上午11時許，利用A女求職心切之
    心理，以協助A女找工作、檢視履歷為由，先邀約A女在臺中
    市○○路上之星巴克咖啡店見面，言談中再以A女運勢不佳
    、風水不好，可至A女租屋處幫忙改運排解為由，欲前往A女
    租屋處，A女雖曾推辭，惟陳琮斐向A女表示須於農曆鬼月前
    處理，隔日即是鬼月（A女未察，實則當日為農曆7月1日，
    已進入農曆鬼月）等理由遊說A女，A女見陳琮斐如此熱心，
    盛情難卻下即應允之，遂先返回租屋處整理房間，並依陳琮
    斐之指示準備礦泉水、米、米酒及線香等物品，以待陳琮斐
    前來處理改運之事。迄於同日下午4時許，陳琮斐至A女租屋
    處後，於藉口幫A女進行改運儀式之過程中，即基於強制猥
    褻之犯意，將米酒及水倒入紙杯，要求A女飲用數杯，並以
    手撫摸A女肩膀、手及頭部，待A女稍有酒意，即不顧A女之
    拒絕、反抗，進一步將手伸進A女之上衣及內衣，強行撫摸A
    女之胸部，以此違反A女意願之方法，對A女為強制猥褻1次
    得逞。
二、案經A女訴由臺中市警察局（現改制為臺中市政府警察局）
    報告臺灣臺中地方法院檢察署檢察官偵查起訴。
    理    由
一、按除被告所犯為死刑、無期徒刑、最輕本刑為3年以上有期
    徒刑之罪或高等法院管轄第一審案件者外，於刑事訴訟法第
    273條第1項程序進行中，被告先就被訴事實為有罪之陳述時
    ，審判長得告知被告簡式審判程序之旨，並聽取當事人、代
    理人、辯護人及輔佐人之意見後，裁定進行簡式審判程序，
    為刑事訴訟法第273條之1第1項所明定；而簡式審判程序，
    貴在審判程序之簡省、便捷，故調查證據程序宜由審判長便
    宜行事，以適當之方法行之即可。是簡式審判程序中關於調
    查證據之程序，亦予簡化，關於證據調查之次序、方法之預
    定、證據調查請求之限制、證據調查之方法、證人、鑑定人
    之詰問方式等，均不須強制適用一般審判程序之規定。又因
    被告對犯罪事實不爭執，可認定被告並無行使反對詰問權之
    意，因此有關傳聞證據之證據能力限制，亦無庸適用。刑事
    訴訟法乃增訂第273條之2規定「簡式審判程序之證據調查，
    不受第159條第1項、第161條之2、第161條之3、第163條之1
    及第164條至第170條規定之限制」。本件經本院依上開規定
    適用簡式審判程序，是下列所採用之證據，均不受傳聞證據
    證據能力之限制，均有證據能力。
二、上開犯罪事實，業據被告於本院準備程序及審理時坦承不諱
    ，並有告訴人A女於警詢、偵訊中之證述、證人B女（警卷代
    號000000000A，年籍詳卷）於警詢及偵訊中之證述、證人C
    女（偵查卷代號000000000B，年籍詳卷）於偵訊中之證述為
    證，復有現場採證相片、門號0000000000號通聯紀錄、臺中
    市政府99年10月5日府社工字第0990298636號函文暨所附性
    侵害犯罪事件通報表、內政部警政署刑事警察局鑑定書等件
    附卷足以佐證。足證被告之自白與事實相符。本案事證明確
    ，被告上開強制猥褻之犯行洵堪認定，應依法論科。
三、核被告所為，係犯刑法第224條之強制猥褻罪。爰審酌被告
    大學畢業並身為一職訓課程之講師、大學之行政人員之智識
    程度，本應盡其教師職責教導學生，並幫助學生尋求工作，
    其竟利用被害人求職心切之機會，一時色慾，對告訴人為強
    制猥褻行為，造成告訴人心理不可回復之傷害；惟犯後已坦
    承犯行，並與告訴人以新臺幣96萬元成立調解，且已給付完
    畢，有本院100年度司中調字第891號調解程序筆錄、匯款申
    請書等在卷可參及其犯罪手段、生活狀況等一切情狀，量處
    如主文所示之刑，以示懲儆。末查被告未曾故意犯罪而受有
    期徒刑以上刑之宣告，有卷附臺灣高等法院被告前案紀錄表
    、臺灣高等法院前案案件異動查證作業為憑，此次因一時失
    慮觸犯刑典，犯後已與告訴人成立調解，其歷經偵、審程序
    及罪刑宣告之教訓後，當知戒慎警惕而無再犯之虞，本院斟
    酌上情，認被告所受本案刑之宣告，以暫不執行為適當，故
    併予宣告緩刑3年，以勵自新，並依刑法第93條第1項第1款
    規定，諭知於緩刑期間付保護管束，以促其知所行止、改過
    遷善。
據上論斷，應依刑事訴訟法第273條之1第1項、第299條第1項前
段、刑法第224條、第74條第1項第1款、第93條第1項第1款，判
決如主文。
本案經檢察官李莉玲到庭執行職務。
中    華    民    國   100    年    7     月    6    日
                刑事第四庭   法  官 黃益茂
以上正本證明與原本無異。
如不服本判決應於收受送達後10日內向本院提出上訴書狀，並應
敘述具體理由；其未敘述上訴理由者，應於上訴期間屆滿後20日
內向本院補提理由書（均須按他造當事人之人數附繕本）「切勿
逕送上級法院」。
                             書記官 蔡秋明
中    華    民    國   100    年    7     月    6    日
附錄論罪科刑法條：
中華民國刑法第224條
（強制猥褻罪）
對於男女以強暴、脅迫、恐嚇、催眠術或其他違反其意願之方法
，而為猥褻之行為者，處 6 月以上 5 年以下有期徒刑。